臺灣高等法院刑事裁定
110年度抗字第1211號
抗   告   人
即再審聲請人  李佾瑞


                     （現另案在法務部○○○○○○○○○○○執行中）

上列抗告人因聲請再審案件，不服臺灣桃園地方法院中華民國11
0年6月25日裁定（110年度聲再字第34號），提起抗告，本院裁
定如下：
    主  文
抗告駁回。                                              
    理  由
一、原裁定意旨略以：觀諸抗告人即再審聲請人李佾瑞之聲請再
    審意旨，雖論以其先後經判處之臺灣臺南地方法院93年度簡
    字第1444號判決、臺灣桃園地方法院95年度易緝字第81號判
    決該二判決確定之竊盜事實顯具修正前刑法第56條之連續犯
    裁判上一罪關係，而應僅論以一罪，臺灣桃園地方法院95年
    度易緝字第81號判決實有違誤，應為免訴判決云云；惟觀之
    再審聲請人前開主張均與刑事訴訟法第420條第1項所定各款
    再審事由有所未符，且未提出任何於原審法院判決前即已存
    在，而為原審法院當時所不知，而足以動搖原確定判決之具
    有「確實性」及「嶄新性」證據，或說明有何影響判決之重
    要證據漏未審酌，資為其聲請再審之依據，從而與聲請再審
    之要件有所未合。況聲請意旨所指摘之內容，無非係主張原
    確定判決是否應論以連續犯或牽連犯之適用法則不當之違背
    法令問題，應屬得否提起非常上訴之範疇，而與再審程序係
    就認定事實是否錯誤之救濟制度並不相符，再審聲請人以之
    聲請再審，亦容有誤解。是再審聲請人所執再審理由，俱與
    刑事訴訟法第420條第1項第6款規定之要件不符，其再審之
    聲請，為無理由，應予駁回。
二、抗告意旨略以：臺灣台南地方法院93年度簡字第1444號判決
    卷內書證及非供述證據，為原審判決前所不知，足以證明原
    審之連續犯及牽連犯事實認定應縮減範圍或錯誤，如為開始
    再審程序，將能有對再審聲請人有利之判決結果，而符合再
    審規定之要件，並依法請求調查上開台南地院判決內書證、
    非供述證據，證明再審之聲請為有理由。惟原裁定疏未推究
    ，連續犯及牽連犯之事實認定乃事實審法院之職權，原確定
    判決前既未將臺灣台南地院上開判決卷內證據納入綜合判斷
    ，對於被告是否中途另起竊盜新犯意？是否能動搖原判決連
    續犯及牽連犯事實認定之範圍？則有待再審聲請之管轄法院
    確認，與糾正法律事實適用不當無關。原裁定未為證據調查
    且不於裁定內說明不予調查之理由何在，確非妥適裁判，請
    撤銷之云云。
三、按再審及非常上訴制度，雖均為救濟已確定之刑事判決而設
    ，惟再審係為原確定判決認定事實錯誤而設之救濟程序，與
    非常上訴程序係為糾正原確定判決法律上錯誤者有別，是倘
    所指摘者，係關於原確定判決適用法律不當之情形，核屬非
    常上訴之範疇，並非聲請再審所得救濟（最高法院105年度
    台抗字第863號裁定意旨參照）。
四、經查：原裁定以抗告人所述之再審理由，均與刑事訴訟法第
    420條第1項各款規定之聲請再審事由不符，亦無何影響判決
    之重要證據漏未審酌之情，且觀諸其聲請再審意旨之內容，
    係就原確定判決是否應論以連續犯或牽連犯為指摘，認此就
    原確定判決有無適用法則不當之違背法令事項，應屬得否據
    以提起非常上訴之範疇，與再審程序係就原確定判決認定事
    實是否錯誤之救濟制度無涉，因而駁回其聲請，業已詳述所
    憑之依據及得心證之理由如上，經核並無違誤。抗告意旨雖
    主張原裁定疏未推究連續犯及牽連犯之事實認定，請求撤銷
    之云云，然此乃得否聲請非常上訴之範疇，揆諸前揭說明，
    自非聲請再審所得救濟，是此部分抗告意旨，難認可採。綜
    上所述，抗告人執前詞指摘原裁定不當，為無理由，應予駁
    回。
據上論斷，應依刑事訴訟法第412條，裁定如主文。
中　　華　　民　　國　　110 　年　　8 　　月　　11　　日
 　　　　      　 刑事第十六庭  審判長法　官  葉騰瑞
                                      法　官  古瑞君
                                      法　官  廖紋妤
以上正本證明與原本無異。      
如不服本裁定，應於收受送達後5日內向本院提出抗告狀。
                                      書記官  江珮菱
中　　華　　民　　國　　110 　年　　8 　　月　　12　　日